臺灣新北地方法院民事裁定
110年度司繼字第3317號
聲  請  人  龔維智律師（即被繼承人游吳裕之遺產管理人）


上列聲請人聲請變賣遺產事件，本院裁定如下：
    主  文
被繼承人游吳裕所遺如附表所示之遺產，准予變賣。
程序費用由被繼承人游吳裕之遺產負擔。
    理  由
一、按關於遺產管理、分割及執行遺囑之費用，由遺產中支付之
    。但因繼承人之過失而支付者，不在此限；遺產管理人為清
    償債權或交付遺贈物之必要，經親屬會議之同意，得變賣遺
    產；依法應經親屬會議處理之事項，而有下列情形之一者，
    得由有召集權人或利害關係人聲請法院處理之：（一）無前
    條規定之親屬或親屬不足法定人數。（二）親屬會議不能或
    難以召開。（三）親屬會議經召開而不為或不能決議，民法
    第1150條、第1179條第2項及第1132條分別定有明文。
二、本件聲請意旨略以：聲請人前經本院110年度司繼字第348號
    裁定選任為被繼承人游吳裕（即李吳氏裕，女，民國前00年
    0月0日生，生前最後住所︰台北縣○○鄉○○街00巷0號，民國66
    年8月31日死亡）之遺產管理人，並經本院以110年度司家催
    字第112號裁定准予對被繼承人之繼承人、債權人及受遺贈
    人為公示催告在案。而被繼承人所遺遺產僅有如附表所示之
    5筆土地，茲因被繼承人積欠聲請人遺產管理之代墊費用共
    計新臺幣（下同）91,006元，惟其並無遺留任何現金可供清
    償，亦無親屬會議可資召開。是為清償上開債務，爰依民法
    第1132條、第1179條規定，聲請本院准予變賣被繼承人如附
    表所示之遺產土地等語。
三、經查，聲請人主張之事實，業據提出本院110年度司繼字第3
    48號裁定暨確定證明書、110年度司家催字第112號裁定、土
    地登記謄本、聲請人遺產管理之代墊費用明細及相關稅費收
    據等件影本為證，並經本院調閱110年度司繼字第348號、11
    0年度司家催字第112號卷宗查核無誤，堪認為真實。是以，
    本件聲請人為清償債權之必要，聲請變賣被繼承人所遺如附
    表所示之遺產，於法尚無不合，應予准許。爰裁定如主文。
四、如不服本裁定，應於裁定送達後10日內，以書狀向本院司法
    事務官提出抗告，並繳納抗告費新臺幣1,000元。
中　　華　　民　　國　　111 　年　　3 　　月　　21　　日
                  家事法庭    司法事務官

 附表：
 
編 號  土地地號  權利範圍   1 新北市○○區○○段000地號土地   24分之1   2 新北市○○區○○段000地號土地   24分之1   3 新北市○○區○○段000地號土地   24分之1   4 新北市○○區○○段000地號土地    8分之1   5 新北市○○區○○段000地號土地    8分之1